臺灣新北地方法院刑事判決
111年度審訴字第903號
公  訴  人  臺灣新北地方檢察署檢察官
被      告  廖昱安



選任辯護人  吳典哲律師
上列被告因違反槍砲彈藥刀械管制條例案件，經檢察官提起公訴
（110年度偵字第47792號、111年度偵字第11974號），被告於本
院準備程序中就被訴事實為有罪之陳述，經本院合議庭裁定由受
命法官獨任進行簡式審判程序，判決如下：
    主  文
廖昱安犯非法寄藏槍枝之主要組成零件罪，處有期徒刑叁月，併
科罰金新臺幣壹萬元，有期徒刑如易科罰金、罰金如易服勞役，
均以新臺幣壹仟元折算壹日。
扣案具殺傷力之非制式子彈共柒顆及已貫通之金屬槍管壹支，均
沒收。
    事  實
一、廖昱安明知具殺傷力之子彈及槍枝主要組成零件，非經中央
    主管機關許可，不得持有、寄藏，竟基於寄藏具有殺傷力之
    子彈及槍枝主要組成零件之犯意，於民國110年10月中旬某
    日，受呂紀緯（所涉製作槍枝、子彈罪嫌，另由臺灣新北地
    方檢察署檢察官以111年度偵字第1550號、第11975號提起公
    訴）之託，代為保管具殺傷力之非制式子彈（口徑9mm）10
    顆、屬槍枝主要組成零件之已貫通之金屬槍管1支，並寄藏
    在其斯時位於新北市○○區○○街00巷00號6樓居所内。嗣於110
    年12月6日上午6時55分許，經警持本院搜索票至上址執行搜
    索，並扣得上開子彈10顆（其中3顆已於鑑定時試射擊發，
    尚餘7顆扣案）、金屬槍管1支，而查悉上情。
二、案經新北市政府警察局海山分局報告臺灣新北地方檢察署檢
    察官偵查起訴。
　　理  由
一、本件被告廖昱安所犯係死刑、無期徒刑、最輕本刑為3年以
    上有期徒刑以外之罪，且非高等法院管轄第一審之案件，其
    於準備程序中就被訴事實為有罪之陳述，經告知簡式審判程
    序之旨，並聽取公訴人、被告及辯護人之意見後，依刑事訴
    訟法第273條之1第1項規定，由本院合議庭裁定由受命法官
    獨任進行簡式審判程序，且依刑事訴訟法第273條之2及第15
    9條第2項規定，不適用傳聞法則有關限制證據能力之相關規
    定，合先敘明。　　
二、上揭犯罪事實，業據被告於警詢、偵查、本院準備程序及審
    理中均坦承不諱，並有本院110年度聲搜字第1735號搜索票
    、新北市政府警察局海山分局搜索扣押筆錄、扣押物品目錄
    表（見偵字第47792號卷第47至54頁）、查獲現場照片暨本
    案扣案物照片共4張（見偵字第47792號卷第161頁、第164頁
    背面、第165頁背面）在卷可稽。而上開扣案子彈10顆經送
    請內政部警政署刑事警察局以檢視法、試射法鑑驗後，結果
    為：送鑑子彈10顆，認均係非制式子彈，由口徑9mm制式空
    包彈組合直徑約8.9mm金屬彈頭而成，採樣3顆試射，均可擊
    發，認具殺傷力，有該局111年1月6日刑鑑字第1108046848
    號鑑定書1紙（見偵字第47792號卷第267、268頁）附卷可佐
    ；上開扣案金屬槍管1支，亦經送請刑事警察局以檢視法、
    性能檢驗法鑑驗後，結果為：送鑑槍管1支，認係已貫通之
    金屬槍管，可供組成具殺傷力槍枝使用，則有該局111年5月
    25日刑鑑字第1110027459號鑑定書1紙（見偵字第47792號卷
    第307至309頁）在卷可查，足認被告任意性自白與事實相符
    ，洵堪採為論罪科刑之依據。從而，本案事證明確，被告上
    開犯行，洵堪認定，應予依法論科。　　　
三、論罪科刑：
(一)論罪：
 1、槍砲彈藥刀械管制條例所謂之「寄藏」與「持有」，均係指
    行為人將該條例所指之各式槍砲、彈藥、刀械及主要組成零
    件，置於自己實力支配下之狀態而言。僅寄藏必先有他人之
    持有行為，而後始為之受寄代藏而已，故寄藏之受人委託代
    為保管，其保管本身亦屬持有，此之持有是受寄之當然結果
    (最高法院109年度台上字第4924號判決意旨參照）。 
 2、查：被告基於寄藏之犯意，而為收受上開子彈及槍枝主要組
    成零件，核其所為係犯槍砲彈藥刀械管制條例第12條第4項
    之非法寄藏具有殺傷力之子彈罪、同條例第13條第4項之非
    法寄藏槍枝主要組成零件罪。被告因寄藏而持有上開子彈及
    槍枝主要組成零件之行為，為寄存之當然結果，不另論罪。
 3、公訴意旨認被告所為，係成立非法持有具有殺傷力之子彈及
    槍枝主要組成零件乙節，尚有未合，惟起訴法條並無不同，
　　僅係罪名有誤，應予更正，附此敘明。
(二)罪數：
 1、按未經許可持有槍枝、子彈，其持有之繼續，為行為之繼續
    ，亦即一經持有該槍、彈，罪即成立，至其持有行為終了時
    ，均論為一罪，不得割裂。則包括持有之寄藏該槍、彈行為
    ，自亦為行為之繼續，其犯罪之完結須繼續至寄藏行為終了
    時為止，均只論為一罪（最高法院100年度台上字第6021號
    判決意旨參照）。查：被告自110年10月中旬某日起，非法
    寄藏本案子彈、槍枝主要組成零件，均持續至110年12月6日
    為警查獲時止，其行為核屬繼續犯，各為單一之寄藏行為，
    僅論以一罪。　　　　
 2、又按非法持有、寄藏、出借槍砲彈藥刀械等違禁物，所侵害
    者為社會法益，如所持有、寄藏或出借客體之種類相同（如
    同為手槍，或同為子彈者），縱令同種類之客體有數個（如
    數支手槍、數顆子彈），仍為單純一罪，不發生想像競合犯
    之問題；若同時持有、寄藏或出借二不相同種類之客體（如
    同時持有手槍及子彈），則為一行為觸犯數罪名之想像競合
    犯（最高法院82年度台上字第5303號、96年度台上字第6417
    號判決意旨參照）。查：被告同時寄藏具殺傷力之非制式子
    彈共10顆，屬同一種類，所侵害者為單一法益，故應僅成立
    單一之非法寄藏子彈罪。又被告同時寄藏上開具殺傷力之非
    制式子彈及槍枝主要組成零件等二不相同種類之客體，係以
    一寄藏行為，同時觸犯非法寄藏子彈罪、非法寄藏槍枝主要
    組成零件罪等2罪，為想像競合犯，依刑法第55條前段之規
    定，應從一重之非法寄藏槍枝主要組成零件罪處斷。
(三)被告構成累犯之事實及應加重其刑之事項，均應由檢察官主
    張並具體指出證明之方法後，經法院踐行調查、辯論程序，
    方得作為論以累犯及是否加重其刑之裁判基礎（最高法院刑
    事大法庭110年度台上大字第5660號裁定意旨參照）。查，
    本案檢察官就被告是否構成累犯之事實及應否加重其刑之相
    關事項，均未主張及具體指出證明方法，揆諸上開說明，本
    院自無從加以審究。然基於累犯資料本來即可以在刑法第57
    條第5款「犯罪行為人之品行」中予以負面評價，自仍得就
    被告可能構成累犯之前科、素行資料，列為刑法第57條第5
    款所定「犯罪行為人之品行」之審酌事項。於此情形，該可
    能構成累犯之前科、素行資料即可列為量刑審酌事由，對被
    告所應負擔之罪責予以充分評價（最高法院110年度台上大
    字第5660號裁定意旨參照），附此敘明。　　　　
(四)刑之減輕：
 1、按槍砲彈藥刀械管制條例第18條第4項前段規定：「犯本條
    例之罪，於偵查或審判中自白，並供述全部槍砲、彈藥、刀
    械之來源及去向，因而查獲或因而防止重大危害治安事件之
    發生者，減輕或免除其刑。」係採必減或免除其刑之寬典，
    法院並無不予減免之裁量權。又所謂供出來源及去向，依其
    犯罪型態兼有來源及去向者，固應供述全部之來源及去向。
    但其犯罪行為，僅有來源而無去向，或僅有去向而無來源者
    ，祗要供述全部來源，或全部去向，即為已足，並非謂該犯
    罪行為，必須兼有來源及去向，始有上開規定之適用（最高
    法院111年度台上字第1586號判決意旨參照）。
 2、查：被告於偵查及審理時均自白其本案所為非法寄藏槍枝主
    要組成零件、子彈之犯行，且於警詢時供出扣案槍枝主要組
    成零件、子彈之來源，海山分局因而查獲另案被告呂紀緯，
    並報告臺灣新北地方檢察署檢察官偵查後，業經檢察官提起
    公訴在案，此有本案被告警詢筆錄（見110年度偵字第47792
    號卷第14、15頁）及臺灣新北地方檢察署檢察官111年度偵
    字第1550號、第11975號起訴書在卷可佐，揆諸上開說明，
    被告既已供述本案槍枝主要組成零件、子彈之全部來源，並
    因而查獲另案被告呂紀緯明確，且本案並無「去向」問題，
    考量被告本案非法寄藏槍枝主要組成零件、子彈等二不相同
    種類之違禁物品，且所寄藏之子彈數量非微，危害社會治安
    及國家法益之情節非輕，不宜逕予免除其刑，爰依槍砲彈藥
    刀械管制條例第18條第4項規定減輕其刑。
(五)量刑：
　　爰審酌被告明知受人之託代藏具殺傷力子彈及槍枝主要組成
    零件，可能對於他人之身體、生命、安全，及對社會治安、
    公眾秩序造成潛在之威脅與風險，為我國法令所明文禁止，
    且為司法機關嚴加查緝對象，仍非法寄藏具殺傷力之子彈10
    顆及已貫通之金屬槍管1支，所為實有不該；兼衡其前有因
    違反毒品危害防制條例案件經法院判處罪刑及執行完畢之素
    行（見臺灣高等法院被告前案紀錄表）、所寄藏之時間、種
    類及數量，且未持之從事不法行為，犯罪情節尚非屬嚴重，
    並參以其國中肄業之智識程度（見本院卷附之個人戶籍資料
    查詢結果）、於本院審理中自陳之家庭生活與經濟狀況（見
    本院簡式審判筆錄第5頁），及犯後自始坦承犯行之態度等
    一切情狀，量處如主文所示之刑，並諭知有期徒刑如易科罰
    金及罰金如易服勞役之折算標準。　　
四、沒收：
(一)扣案具殺傷力之非制式子彈（口徑9mm）7顆（原扣案10顆，
    經採樣3顆試射擊發後，尚餘7顆）及已貫通之金屬槍管1支
    ，均屬違禁物，應依刑法第38條第1項規定宣告沒收。至上
    開業經試射擊發之子彈3顆，於擊發後所剩之彈頭、彈殼，
    因不具有子彈之功能，已無殺傷力，而非屬違禁物，爰不予
    宣告沒收。
(二)其餘扣案物品均與本案被告犯行無關，爰不於本案併予宣告
    沒收，附此敘明。　　　　
據上論斷，應依刑事訴訟法第273條之1第1項、第299條第1項前
段，槍砲彈藥刀械管制條例第12條第4項、第13條第4項、第18條
第4項，刑法第11條前段、第41條第1項前段、第42條第3項前段
、第38條第1項，判決如主文。
本案經檢察官葉育宏提起公訴，經檢察官高智美到庭執行職務。
中　　華　　民　　國　　111 　年　　9 　　月　　7 　　日
                  刑事第二十五庭  法  官  白光華　　
以上正本證明與原本無異
如不服本判決，應於判決送達後20日內敘明上訴理由，向本院提
出上訴狀（應附繕本），上訴於臺灣高等法院。其未敘述上訴理
由者，應於上訴期間屆滿後20日內向本院補提理由書「切勿逕送
上級法院」。　　
                                  書記官  楊貽婷
中　　華　　民　　國　　111 　年　　9 　　月　　7 　　日
附錄本案論罪科刑法條全文：
槍砲彈藥刀械管制條例第12條
未經許可，製造、販賣或運輸子彈者，處1年以上7年以下有期徒
刑，併科新台幣500萬元以下罰金。
未經許可，轉讓、出租或出借子彈者，處6月以上5年以下有期徒
刑，併科新台幣300萬元以下罰金。
意圖供自己或他人犯罪之用，而犯前二項之罪者，處3年以上10
年以下有期徒刑，併科新台幣700萬元以下罰金。
未經許可，持有、寄藏或意圖販賣而陳列子彈者，處5年以下有
期徒刑，併科新台幣300萬元以下罰金。
第1項至第3項之未遂犯罰之。

槍砲彈藥刀械管制條例第13條
未經許可，製造、販賣或運輸槍砲、彈藥之主要組成零件者，處
3年以上10年以下有期徒刑，併科新台幣700萬元以下罰金。
未經許可，轉讓、出租或出借前項零件者，處1年以上7年以下有
期徒刑，併科新台幣500萬元以下罰金。
意圖供自己或他人犯罪之用，而犯前2項之罪者，處5年以上有期
徒刑，併科新台幣1000萬元以下罰金。
未經許可，持有、寄藏或意圖販賣而陳列第1項所列零件者，處6
月以上5年以下有期徒刑，併科新台幣300萬元以下罰金。
第1項至第3項之未遂犯罰之。